臺灣桃園地方法院民事判決　　　　　　　100年度訴字第742號
原　　　告　杜雅婷
被　　　告　陳濟民
　　　　　　林啟航
　　　　　　蕭再生
　　　　　　陳伯旻
　　　　　　吳純瑋
上列當事人間請求侵權行為損害賠償事件，經本院刑事庭以99年
度附民字第256 號刑事附帶民事訴訟裁定移送民事庭審理，本院
於民國100年8 月11日言詞辯論終結，判決如下：
    主      文
被告應連帶給付原告新台幣柒拾萬貳仟元，及被告陳濟民、林啟
航及陳伯旻均自民國九十九年十一月十日起，被告吳純瑋自民國
九十九年十一月二十四日起，被告蕭再生自民國一百年七月十九
日起，均至清償日止，按年息百分之五計算之利息。
訴訟費用由被告連帶負擔。
    事實及理由
壹、程序方面：
    被告林啟航、蕭再生、陳伯旻、吳純瑋經合法通知，均未於
    最後言詞辯論期日到場，經核無民事訴訟法第386 條各款所
    列情形，爰依原告聲請，准由其一造辯論而為判決。
貳、實體方面：
一、原告主張：
  (一)原告於民國99年3 月25日接獲被告之詐騙電話，被告佯稱原
    告之銀行帳戶涉及刑案，須將戶頭內現金交予訴外人陳勝彰
    書記官，致原告陷於錯誤，於同日下午至原告住所附近交付
    現金，共計被詐騙金額為新台幣（下同）702,000 元，爰依
    民法第184 條第1 項前段、第185 條規定，請求被告負連帶
    賠償責任。
  (二)聲明：
  1.被告應賠償原告702,000 元，及自刑事附帶民事起訴狀繕本
    送達翌日起至清償日止，按週年利率百分之5 計算之利息。
  2.願供擔保，請准宣告假執行。
二、被告林啟航雖未於最後言詞辯論期日到場，然其之前所為之
    陳述略以：希望與被告和解，但目前無資力可供清償，且與
    其他人尚有案件繫屬中。
三、被告吳純瑋雖未於最後言詞辯論期日到場，然其之前所為之
    陳述略以：希望與被告和解，但目前無資力可供清償。
四、被告陳濟民則抗辯：
  (一)伊並非詐騙集團成員，伊並不認識原告，亦未詐騙過原告，
    伊僅認識同案被告吳純瑋。
  (二)聲明：原告之訴及其假執行之聲請均駁回。
五、被告蕭再生、陳伯旻經合法通知，未於言詞辯論期日到場，
    亦未曾提出書狀作何聲明及陳述。
六、本院之判斷：
  (一)原告主張其於99年3 月25日接獲被告之詐騙電話，被告佯稱
    原告之銀行帳戶涉及刑案，須將戶頭內現金交予訴外人陳勝
    彰書記官，致原告陷於錯誤，於同日下午至原告住所附近交
    付現金，共計被詐騙金額為702,000 元等語，並提出台灣桃
    園地方法院檢察署檢察官99年度偵字第16674 、17460 、19
    859 號起訴書1 件為證（參見本院99年度附民字第30至38頁
    ），惟陳濟民仍執前詞置辯。
  (二)經查，吳純瑋前於99年6 月24日警詢時陳稱：伊並未命林啟
    航等人將詐騙所得款項交給陳濟民，係大陸方面派人面交乙
    節，雖未直接言明被告陳濟民與本案關係，然已間接證實陳
    濟民乃直接與大陸地區詐欺集團成員聯繫，其在該詐騙集團
    所處地位不言可喻。復於99年7 月8 日偵查中證述：伊常叫
    陳濟民為「董仔」、「總裁」等語，且於99年7 月29日偵查
    中復陳稱：伊與陳濟民相約在咖啡廳見面，但未免有外人在
    旁會提前獨自一人下車，而陳濟民與訴外人魏登杰早已認識
    ，伊曾去電魏登杰時陳濟民有在旁邊，另曾詢問陳濟民魏登
    杰有無在旁，伊認陳濟民不知渠等做何事係騙人的，彼此間
    有一定之默契存在等情；參酌其於本院100 年1 月11日刑事
    審判時結稱：伊於詐騙後前去臺中時幾乎都會去找陳濟民，
    而伊與魏登杰所述之「總裁」確實是陳濟民沒錯，但亦有以
    台語稱呼為「董仔」之情形，另於陳濟民敘述「前幾後幾」
    後，旋傳送「000000000000000 」之簡訊給陳濟民，其中00
    00-000-000即為伊新使用之行動電話門號，傳送該簡訊之目
    的係為透過陳濟民而使魏登杰知悉等節。綜合以觀，吳純瑋
    所陳雖有迴護陳濟民之嫌，然參酌其坦認陳濟民為通訊監察
    譯文所指之「總裁」乙節，又多次於詐騙後前往臺中地區與
    陳濟民會合，並有傳送隱藏犯罪聯繫電話號碼之簡訊。再者
    ，吳純瑋與陳濟民、魏登杰間藉此相互聯繫等情事，在在顯
    見渠等關係過從甚密，所會面及聯繫事宜均與詐騙犯行有莫
    大關連，綜觀上情，堪認陳濟民確為該詐騙集團成員之一，
    並居於核心首腦地位。況且，勾稽卷附通訊監察譯文，吳純
    瑋先於99年2 月28日上午10時12分許、15分許、20分許、26
    分許、31分許、37分許、42分許、11時18分許持用門號0000
    -000-000號行動電話，密集、不間斷傳送「00000000000000
    0 」之簡訊給陳濟民使用之門號0000-000-000號行動電話，
    俟於同日中午12時32分許，陳濟民旋回電與吳純瑋稱「我有
    看見了」，意指獲悉吳純瑋新持用門號0000-000-000號行動
    電話乙事，且陳濟民再於99年3 月19日上午10時5 分許，使
    用上開行動電話門號，傳送內容為「有空晚上回台中來玩！
    」之簡訊，與吳純瑋所持門號0000-000-000號行動電話，隨
    後，吳純瑋旋於同日上午10時36分許，持以門號0000-000-0
    00號行動電話，與使用門號0000-000-000號行動電話不詳之
    人聯繫稱：「機八、『總裁』傳短訊叫我晚上有空回去」，
    足認陳濟民當日稍早所傳送之簡訊內容，係要命令吳純瑋於
    詐騙得逞後前去臺中地區向其報告，益徵陳濟民為本案詐騙
    集團之犯罪主導者。是陳濟民之前揭抗辯，不足採信。
  (三)再者，林啟航及吳純瑋於本院審理中對於本件原告所主張之
    侵權行為情形事實均不爭執，又蕭再生、陳伯旻經合法通知
    ，未於言詞辯論期日到場，亦未提出書狀作何聲明、陳述以
    供本院審酌，本院綜合上開事證認與原告主張各節相符，堪
    認原告之主張為真正。
七、從而，原告依侵權行為之法律關係，請求被告連帶給付原告
    702,000 元，及自刑事附帶民事起訴狀繕本送達被告翌日起
    （陳濟民、林啟航及陳伯旻均自99年11月10日起算，吳純瑋
    自99年11月24日起算，蕭再生自100 年7 月19日起算），均
    至清償日止，按年息百分之5 計算之利息，為有理由，應予
    准許。
八、本件事證已臻明確，兩造間其餘攻擊防禦方法，核與本判決
    結果不生任何影響，爰不一一予以論述，附此敘明。
九、據上論結，本件原告之訴為有理由，依民事訴訟法第385 條
    第1 項前段、第85條第2 項，判決如主文。
中    華    民    國   100    年    9     月    9     日
                  民事第一庭    法  官  林哲賢
以上正本證明與原本無異
如對本判決上訴，須於判決送達後 20 日內向本院提出上訴狀。
如委任律師提起上訴者，應一併繳納上訴審裁判費。
中    華    民    國   100    年    9     月    9     日
                                書記官  陳佳彬